臺灣屏東地方法院刑事判決　　　　　　　　　　　　　　九十一年度交易字第三號
　　公　訴　人　臺灣屏東地方法院檢察署檢察官
　　被　　　告　甲○○
右列被告因過失傷害案件，經檢察官提起公訴(九十年度偵字第七六○九號)，本院判
決如左：
    主  文
甲○○因過失傷害人，處有期徒刑參月，如易科罰金，以參佰元折算壹日。
    事  實
一、甲○○無適當之駕駛執照，竟於民國九十年十一月三日下午七時三十分許，騎乘
    ＰＭＢ─４１９號機車沿屏東縣內埔鄉○○路往振豐村方向行駛，駛至該路與和
    平路交岔路口，甲○○本應注意，行經無號誌交岔路口時，應減速慢行，作隨時
    停車之準備，且應注意車前狀況，隨時採取必要之安全措施，而依當時之狀況，
    並無不能注意之情事，仍疏未注意，以時速三十至四十公里之速度行駛，適有乙
    ○○騎乘車號ＰＪＱ－２８２號機車，沿新中路往豐田村方向行駛，亦疏未減速
    慢行，及注意車前狀況，兩車因閃避不及，致前輪發生擦撞，乙○○人車倒地，
    並受有右側雙踝骨折之傷害。甲○○於肇事後，均在現場等候員警前往處理，進
    而接受偵查審判。
二、案經乙○○訴由屏東縣警察局內埔分局報請臺灣屏東地方法院檢察署檢察官偵查
    起訴。
    理  由
一、訊據被告甲○○固坦承於上揭時地，無照騎車與乙○○騎乘之機車發生擦撞，惟
    矢口否認有過失犯行，辯稱：是乙○○來撞我的，而且乙○○酒後駕車云云。經
    查：被告行經上開無號誌交岔路口，未減速慢行，猶以時速三十至四十公里之速
    度行駛，且約距離一公尺前始發現告訴人機車等事實，業據被告於警訊中坦認屬
    實，並經告訴人指訴明確，復有道路交通事故調查報告表及照片數幀附卷為憑。
    而告訴人確因本件車禍，受有右側雙踝骨折之傷害，亦有卷附寶建醫院診斷證明
    書一紙可稽。按在市區道路，時速不得超過四十公里；行經無號誌之交岔路口，
    應減速慢行，作隨時停車之準備。又汽車行駛時，駕駛人應注意車前狀況，隨時
    採取必要之安全措施。道路交通安全規則第九十三條第一項第一款、第四款、第
    九十四條第三項分別定有明文。被告駕車自應注意上開規定，且當時之天候、視
    線狀況均良好，無不能注意之情事，竟疏未注意車前狀況，遲至距離告訴人約一
    公尺處始發現前方之來車，亦未減速至隨時可以停車之狀態，以致肇事，被告之
    行為自應認為有過失，而其過失行為與告訴人受傷間，復有相當因果關係，事證
    明確，被告犯行洵堪認定。
二、核被告所為，係犯刑法第二百八十四條第一項前段之普通過失傷害罪。被告為汽
    車駕駛人，無駕駛執照駕車，並致人受傷，應依道路交通管理處罰條例第八十六
    條第一項規定，加重其刑。被告肇事後，均在現場等候警員前來處理，並接受偵
    查審判，顯有自首之意，應依法減輕其刑。爰審酌被告並無前科，素行良好，及
    其就本件車禍發生之過失程度，與告訴人受損害之狀況等，量處如主文所示之刑
    ，並諭知易科罰金之折算標準。
據上論斷，應依刑事訴訟法第二百九十九條第一項、第二百八十四條第一項前段、第
六十二條前段、第四十一條第一項前段、道路交通管理處罰條例第八十六條第一項、
罰金罰鍰提高標準條例第一條前段、第二條，判決如主文。
本案經檢察官蔡榮龍到庭執行職務
中      華      民      國    九十一    年      二      月      十九    日
                                      臺灣屏東地方法院交通法庭
                                          法  官  包梅真
右判決正本證明與原本無異。
對於本判決如有不服應於收受送達後十日內向本院提出上訴書狀上訴於台灣高等法院
高雄分院並按他造當事人之人數附具繕本。
                                          書記官  蔡進吉
中      華      民      國      九十一  年      二      月      二十    日
附錄法條
刑法第二百八十四條第一項
因過失傷害人者，處六月以下有期徒刑、拘役或五百元以下罰金，致重傷者，處一年
以下有期徒刑、拘役或五百元以下罰金。
